【裁判字號】    89,交易,200
【裁判日期】    900618
【裁判案由】    過失傷害
【裁判全文】
臺灣彰化地方法院刑事判決                        八十九年度交易字第二號
    公  訴  人  臺灣彰化地方法院檢察署檢察官
    被      告  甲○○
右列被告因過失傷害案件，經檢察官提起公訴 (八十九年度偵字第七一九五號)，本
院判決如左︰
    主  文
甲○○因過失傷害人，處罰金壹仟元，如易服勞役，以佰元折算壹日。
    事  實
一、甲○○於民國八十九年七月十九日下午二時許（起訴書誤為凌晨二時許），駕駛
    車牌號碼Ａ七─八六九二號自用小貨車，沿彰化縣員林鎮○○路由北往南方向行
    進至與莒光路交岔路口右轉莒光路時，應注意交岔路口因特殊需要另設有標誌、
    標線者，並應依其指示行車。而前開交岔路口之中山路上外側車道劃有白色右彎
    弧形箭頭之指示標線，中間及內側車道均劃有白色直線箭頭之指示標線，並各車
    道間亦劃有禁止變換車道之雙實白線，表示外側車道係供右轉專用，中間及內側
    車道係供直行專用，且車輛除須依序前進，並於進入交岔路口後遵照所指方向行
    駛。復依當時天候晴、視距良好，道路無缺陷、無障礙，無何不能注意之情狀，
    竟疏未注意行駛外側車道右轉，而於行駛另二直行車道至交岔路口內違規變換車
    道右轉，因而擦撞乙○○所騎乘，沿中山路由北往南方向直行欲過前開交岔路口
    ，車牌號碼ＫＸＪ─一八七號機車之左把手，使乙○○人、車倒地，受有左肘、
    前臂多處挫擦傷之傷害。
二、案經乙○○訴請彰化縣警察局員林分局報由台灣彰化地方法院檢察署檢察官偵查
    起訴。
    理  由
一、訊據被告否認有右開犯行，辯稱，依伊所駕駛前開貨車擦撞位置於右側車尾，告
    訴人所騎前開機車擦撞位置於左把手，顯示伊已完成轉彎之動作，而遭告訴人由
    後方擦撞；並按諸道路交通安全規則第一百零二條第六項（應係同條第一項第六
    款）規定，轉彎車輛應讓直行車輛先行。但直行車尚未進入交岔路口，而轉彎車
    已達中心處開始轉彎，直行車應讓轉彎車先行。本件車禍應係告訴人之過失造成
    云云。經查，本件並無保持現場，所以卷附警製道路交通事故調查報告表無相關
    車禍車輛位置；又訊據被告與告訴人咸稱，找不到其他現場目擊證人等語，先予
    敘明。惟依被告於本院審理時坦承其係行駛中間車道，固與告訴人所指之被告係
    行駛內側車道有所未合，但稽以前開交岔路口，有三線車道，外側車道劃有白色
    右彎弧形箭頭，中間及內側車道均劃有白色直線箭頭，且各車道間，均劃有雙實
    白線，有相片一幀在卷可憑，揆諸「指向線，用以指示車輛行駛方向。以白色箭
    頭劃設於車道上。本標線設於交岔路口方向專用車道上與禁止變換車道線配合使
    用時，車輛須循序前進，並於進入交岔路口後遵照所指方向行駛。本標線之式樣
    ，依其目的規定如左，指示直行：直線箭頭；指示轉彎：弧形箭頭：：：」；「
    禁止變換車道線，用以禁止行車變換車道。本標線為雙實白線」，道路交通標誌
    標線號誌設置規則第一百八十八條、第一百六十七條分別定有明文；並依「汽車
    行駛至交岔路口，其行進、轉彎，因交岔路口之特殊需要另設有標誌、標線者，
    並應依其指示行車」，道路交通安全規則第一百零二條第一項第六款亦定有明文
    。足見被告委有未注意行駛外側右轉專用車道右轉，而於行駛另二直行專用車道
    至交岔路口後違規變換車道右轉之過失行為。且告訴人乙○○係因此車禍受有傷
    害，亦據乙○○指訴至詳，並有前開二部車輛擦撞位置之相片與告訴人之驗傷診
    斷書在卷可證，被告之過失行為與告訴人之受有傷害間具有相當因果關係至灼。
    至被告所辯，顯與本案情節有間，不足採取，故本件事證明確，被告犯行堪加認
    定。
二、核被告所為，係犯刑法第二百八十四條第一項前段之過失傷害罪。爰審酌被告之
    品性、過失程度、犯後態度，被害人所受之傷害，暨被告肇事後尚未與被害人達
    成民事和解等一切情狀，量處如主文所示之刑，並諭知易服勞役之折算標準，以
    示懲儆。
據上論斷，應依刑事訴訟法第二百九十九條第一項前段，刑法第二百八十四條第一項
前段、第四十二條第二項，罰金罰鍰提高標準條例第一條前段、第二條，判決如主文
。
中      華      民      國      九十      年      六    月    十八      日
                                      台灣彰化地方法院交通法庭
                                        法      官  洪  榮  謙
右正本證明與原本無異。
如不服本判決，應於判決送達後十日內向本院提出上訴狀( 須附繕本 )。
告訴人或被害人對於判決如有不服具備理由請求檢察官上訴者，其上訴期間之計算係
以檢察官收受判決正本之日期為準。
                                        法院書記官  張  木  松
中      華      民   國      九十      年      六    月    二十一    日
刑法第二百八十四條
因過失傷害人者，處六月以下有期徒刑、拘役或五百元以下罰金。致重傷者，處一年
以下有期徒刑、拘役或五百元以下罰金。
從事業務之人，因業務之過失傷害人者，處一年以下有期徒刑、拘役或一千元以下罰
金。致重傷者，處三年以下有期徒刑、拘役或二千元以下罰金。


司法院資訊處製作；財團法人民間司法改革基金會備份。
